臺灣新竹地方法院民事小額判決
111年度竹北小字第123號
原      告  傅國豪即新中興汽車玻璃行


被      告  宋萍（原姓名呂夢萍）  


追加 被 告  朱政凱  
上列當事人間請求給付承攬報酬等事件，本院於民國111年6月9
日言詞辯論終結，判決如下：
    主  文
被告宋萍應給付原告新臺幣肆萬伍仟元，及自民國一一一年四月
十三日起至清償日止，按年息百分之五計算之利息。
訴訟費用新臺幣壹仟元由被告宋萍負擔。
本判決得假執行。但被告宋萍如以新臺幣肆萬伍仟元為原告預供
擔保後，得免為假執行。
    事  實  及  理  由
壹、程序事項　　
一、按訴狀送達後，原告不得將原訴變更或追加他訴，但請求之
    基礎事實同一者，不在此限，民事訴訟法第255條第1項第2
    款定有明文。又按不變更訴訟標的，而補充或更正事實上或
    法律上之陳述者，非為訴之變更或追加，民事訴訟法第256
    條亦有明定。原告起訴時列「車牌號碼0000-00自小客車（
    下稱系爭車輛）車主」為被告，嗣查明系爭車輛為被告宋萍
    （原姓名呂夢萍）所有而更正，並追加朱政凱為備位被告（
    卷第46、85頁），核與前引規定無違，應予准許。
二、被告均經合法通知，未於言詞辯論期日到場，核無民事訴訟
    法第386條各款所列情形，爰依原告聲請由其一造辯論而為
    判決。　
貳、實體事項
一、原告起訴主張：被告宋萍於民國109年9月間某日，委由一名
    男子駕駛系爭車輛，至原告所開設新中興汽車玻璃行，表示
    欲更換系爭車輛全部玻璃貼紙，並與原告約定報酬新臺幣（
    下同）11,000元、2天後取車，隨後該男子留下手機號碼即
    離去。嗣原告更換完成系爭車輛玻璃貼紙後，該男子未依約
    取車，經原告以所留手機號碼通知該男子，其僅表示會盡快
    取車，嗣原告在系爭車輛內發現一紙新竹地檢署發出上載「
    被傳喚人朱政凱」之刑事證人傳票，始知該男子應係被告朱
    政凱。隔一段時間後，被告2人均曾經分別來電詢問原告系
    爭車輛車況，原告雖屢屢表示系爭車輛玻璃貼紙已更換完成
    ，請盡快取車，惟被告2人只是敷衍仍未有任何行動，以致
    系爭車輛迄今一直停放在原告住所庭院內，原告更須定期發
    動車輛熱車，避免日後無法發動。又被告2人遲未受領已更
    換完玻璃貼紙之系爭車輛，即應負受領遲延之責任及保管系
    爭車輛之必要費用，依新竹地區室外停車一般費用為每月3,
    000元，原告僅以每月2,000元計算，自109年10月1日起至11
    1年2月28日止，共17個月之停車保管費用為34,000元。為此
    ，爰依民法第490條第1項及民法第240條之規定，請求被告2
    人給付承攬報酬11,000元、受領遲延之停車保管費用34,000
    元，合計45,000元等語。並先位聲明：被告宋萍應給付原告
    45,000元及自起訴狀繕本送達之翌日起至清償日止，按年息
    5%計算之利息，訴訟費用由被告宋萍負擔。備位聲明：被告
    朱政凱應給付原告45,000元及自起訴狀繕本送達之翌日起至
    清償日止，按年息5%計算之利息，訴訟費用由被告朱政凱負
    擔。
二、被告2人均未於言詞辯論期日到場，亦未提出書狀作何聲明
    或陳述。
三、本院之判斷：　
㈠、原告主張之上揭事實，業據其提出系爭車輛照片、更換玻璃
    貼紙完工照片、傳票影本等件為證（卷第19-23頁），復經
    本院職權調取公路監理電子閘門查詢資料在卷可稽（卷第25
    頁）。被告宋萍為系爭車輛車主，被告朱政凱則為被告宋萍
    之前配偶（108年12月16日結婚、109年8月31日離婚），有
    個人戶籍資料查詢結果可據（卷第65-66頁），堪認被告宋
    萍同意被告朱政凱使用系爭車輛，並委託被告朱政凱為其處
    理更換玻璃貼紙乙事，被告宋萍始會致電原告詢問車況及欲
    領取車輛。按代理人於代理權限內，以本人名義所為之意思
    表示，直接對本人發生效力，民法第103條第1項定有明文，
    是本件應認原告主張被告宋萍應給付承攬報酬及停車保管費
    用為可採。
㈡、按稱承攬者，謂當事人約定，一方為他方完成一定之工作，
    他方俟工作完成，給付報酬之契約。約定由承攬人供給材料
    者，其材料之價額，推定為報酬之一部；報酬應於工作交付
    時給付之，無須交付者，應於工作完成時給付之，民法第49
    0條、第505條第1項分有明文。本件原告既已完成系爭車輛
    更換玻璃貼紙之工作，被告宋萍即應依約於工作完成時給付
    報酬予原告，則原告請求被告宋萍給付承攬報酬11,000元，
    自屬有據，應予准許。
㈢、次按債權人對於已提出之給付，拒絕受領或不能受領者，自
    提出時起，負遲延責任；債權人遲延者，債務人得請求其賠
    償提出及保管給付物之必要費用，民法第234條、第240條分
    有明文。經查，兩造業已約定2天會完成系爭車輛玻璃貼紙
    之更換工作，並由被告宋萍或其委託之被告朱政凱待原告完
    成玻璃貼紙更換後取回系爭車輛，然被告2人未依約定取回
    系爭車輛，經原告多次以電話通知，其僅敷衍一番而未取回
    系爭車輛，堪認原告已提出給付，被告宋萍卻拒絕受領或不
    能受領，應負受領遲延責任。又系爭車輛持續停放在原告住
    所庭院內，原告更需定期發動系爭車輛熱車，避免系爭車輛
    因久未使用而無法發動，應認原告得請求保管系爭車輛之必
    要費用，再參酌新竹縣公有停車場自治條例第18條所訂定之
    公有停車場收費標準，月租費率為2,400元或3,600元，是原
    告請求以每月2,000元計算，自109年10月1日起至111年2月2
    8日止，共17個月之停車保管費用34,000元（計算式：2,000
    元×17個月），尚屬適當，應予准許。
㈣、再按給付有確定期限者，債務人自期限屆滿時起，負遲延責
    任。給付無確定期限者，債務人於債權人得請求給付時，經
    其催告而未為給付，自受催告時起，負遲延責任。其經債權
    人起訴而送達訴狀，或依督促程式送達支付命令，或為其他
    相類之行為者，與催告有同一之效力，民法第229條第1項及
    第2項定有明文。又遲延之債務，以支付金錢為標的者，債
    權人得請求依法定利率計算之遲延利息，但約定利率較高者
    ，仍從其約定利率，應付利息之債務，其利率未經約定，亦
    無法律可據者，週年利率為5%，民法第233條第1項及第203
    條亦有明文。本件承攬報酬及受領遲延損害之債，並無確定
    期限，亦無約定遲延利息之利率，揆諸前揭法條規定，原告
    主張自起訴狀繕本送達被告宋萍之翌日即111年4月13日（卷
    第49頁）起算法定遲延利息，即屬有據。　　
四、綜上所述，原告依民法第490條第1項及民法第240條之規定
    ，請求被告宋萍給付45,000元（承攬報酬11,000元、停車保
    管費用34,000元），及自111年4月13日起至清償日止，按年
    息5%計算之利息，為有理由，應予准許。原告對先位被告宋
    萍之訴既為有理由，則本院對於備位被告朱政凱之訴即無續
    予論斷之必要，附此敘明。　　
五、本件係適用小額訴訟程序所為被告宋萍敗訴之判決，爰依職
    權宣告假執行。並依民事訴訟法第392條第2項規定，職權為
    被告宋萍酌定相當之擔保金額後併宣告得免為假執行，暨於
    判決時確定被告宋萍應負擔之訴訟費用如主文第2項所示之
    金額（即第一審裁判費1,000元）。
六、本件判決基礎已臻明確，兩造其餘攻擊防禦方法及訴訟資料
    ，核與判決結果不生影響，爰不一一論述。　　
七、訴訟費用負擔之依據：民事訴訟法第78條。　　
中　　華　　民　　國　　111 　年　　6 　　月　　16　　日
                  竹北簡易庭    法  官  陳麗芬
以上正本證明與原本無異。
如對本判決上訴，非以其違背法令為理由，不得為之，且須於判
決送達後20日內向本院提出上訴狀（須按他造當事人之人數附繕
本），及繳納上訴裁判費新臺幣1,500元。
中　　華　　民　　國　　111 　年　　6 　　月　　 16 　日
                                書記官  曾煜智